臺灣雲林地方法院刑事判決
110年度交易字第415號
公  訴  人  臺灣雲林地方檢察署檢察官
被      告  林吉源


上列被告因公共危險案件，經檢察官提起公訴（110年度偵字第7
950號），被告於準備程序中就被訴事實為有罪之陳述，本院依
簡式審判程序判決如下：
    主  文
林吉源駕駛動力交通工具而吐氣所含酒精濃度達每公升零點二五
毫克以上，累犯，處有期徒刑陸月，如易科罰金，以新臺幣壹仟
元折算壹日。
    事  實
一、林吉源明知飲酒後不得駕駛動力交通工具，竟於民國110年1
    0月23日下午1時許，在雲林縣崙背鄉豐榮村某雜貨店內飲用
    酒類若干後，不顧飲酒後感官知覺及反應能力已受酒精影響
    而降低，仍基於酒後駕駛動力交通工具之犯意，於同日下午
    4時許，自其雲林縣○○鄉○○村○○000號之住處騎乘車牌號碼00
    0-0000號普通重型機車上路而行駛於道路。嗣於同日下午4
    時5分許，行經雲林縣○○鄉○○村○○路000號前時，因騎車逆向
    行駛而為警攔查，經警於同日下午4時15分許對其施以吐氣
    酒精濃度檢測，測得其吐氣所含酒精濃度每公升達0.47毫克
    ，始悉上情。　　
二、案經雲林縣警察局臺西分局報告臺灣雲林地方檢察署檢察官
    偵查起訴。
    理  由
壹、程序方面：
    本案被告林吉源所犯係死刑、無期徒刑、最輕本刑為3年以
    上有期徒刑以外之罪，其於準備程序中就前揭被訴事實為有
    罪之陳述（見本院卷第29頁），經本院告知簡式審判程序之
    旨，並聽取公訴人及被告之意見後，本院業已依刑事訴訟法
    第273條之1第1項之規定，裁定以簡式審判程序進行本案之
    審理，是本案之證據調查，依刑事訴訟法第273條之2規定，
    自不受同法第159條第1項、第161條之2、第161條之3、第16
    3條之1及第164條至第170條規定之限制。
貳、實體方面：
一、認定事實所憑之證據及理由：
    上揭事實，業據被告於警詢、偵訊、本院準備程序中及審理
    時均坦承不諱（見警卷第5至7頁反面；偵卷第15至16頁；本
    院卷第29、34至35頁），且有道路交通事故當事人酒精測定
    紀錄表、雲林縣警察局舉發違反道路交通管理事件通知單、
    財團法人臺灣商品檢測驗證中心呼氣酒精測試器檢定合格證
    書、車牌號碼000-0000號普通重型機車之車輛詳細資料報表
    等證據資料在卷可佐（見警卷第13至19頁），足認被告上開
    任意性自白核與客觀事實相符，堪以採信。是本案事證明確
    ，被告前揭犯行堪以認定，應予依法論科。
二、論罪科刑：
　㈠核被告所為，係犯刑法第185條之3第1項第1款之駕駛動力交
    通工具而吐氣所含酒精濃度達每公升零點二五毫克以上罪。
　㈡被告前因公共危險案件，經本院以107年度虎交簡字第177號
    判決判處有期徒刑5月確定，於107年9月11日易科罰金執行
    完畢等情，有臺灣高等法院被告前案紀錄表附卷可稽（見本
    院卷第23至24頁），是被告於受徒刑之執行完畢後5年內，
    故意再犯本案有期徒刑以上之罪，為累犯。本院依司法院大
    法官會議釋字第775號解釋意旨，考量被告前已因公共危險
    犯行經法院判決處刑並易科罰金執行完畢，足見其經由前案
    之偵審及執行程序，顯已明知飲酒後駕駛動力交通工具可能
    嚴重危害交通安全秩序、自己或他人之生命、身體安全，為
    國家法令明文禁止之行為，卻仍無視國家刑罰禁令，不知警
    惕而再次於飲酒後駕駛動力交通工具上路，其對於刑罰之反
    應力顯然薄弱，且其本次又係違反罪質相同之禁令，主觀上
    呈現之惡性亦較重，而依刑法第47條第1項累犯規定加重其
    刑，應無違反比例原則，爰就被告本案犯行，依法加重其刑
    。
　㈢爰審酌被告無視政府再三宣導酒後不得駕駛動力交通工具之
    禁令，於飲酒後精神狀態已受酒精影響之狀態下，漠視駕駛
    動力交通工具上路對於其他用路人可能造成之生命、身體危
    險，僅圖一己往來交通之便，率爾騎乘普通重型機車上路，
    嗣經測得之吐氣所含酒精濃度達每公升0.47毫克，對交通安
    全之危害非微，所為誠值非難；又被告除前述構成累犯之前
    科外，另曾於104年間因酒後駕車之公共危險犯行，經臺灣
    桃園地方法院以104年度壢交簡字第1917號判決判處有期徒
    刑2月確定，有上開被告之前案紀錄表可參（見本院卷第23
    至24頁），亦即被告本案已是第3次犯酒後駕車之公共危險
    罪，足見其未因前案習得教訓，猶心存僥倖，置己身及其他
    用路人之生命、身體、財產損失於不顧，行為惡性非輕；惟
    念及被告犯後坦承犯行之態度尚可，本案亦幸未引發任何交
    通事故致生實害，兼衡被告自陳為國中肄業之智識程度，目
    前務農維生，家中尚有就讀幼稚園之孫子賴其照顧（見本院
    卷第36至37頁）等一切情狀，量處如主文所示之刑，並諭知
    易科罰金之折算標準。　　
據上論斷，應依刑事訴訟法第273條之1第1項、第299條第1項前
段，刑法第185條之3第1項第1款、第47條第1項、第41條第1項前
段，刑法施行法第1條之1第1項，判決如主文。
本案經檢察官姜智仁提起公訴，檢察官蔡如琳到庭執行職務。
中　　華　　民　　國　　110 　年　　12　　月　　30　　日
                  刑事第三庭  法  官  蘇珈漪
以上正本證明與原本無異。
如不服本判決應於收受判決後 20 日內向本院提出上訴書狀，並
應敘述具體理由；其未敘述上訴理由者，應於上訴期間屆滿後
20 日內向本院補提理由書（均須按他造當事人之人數附繕本）
。「切勿逕送上級法院」。　　　　　　　　　　　
                              書記官  曾百慶
中　　華　　民　　國　　110 　年　　12　　月　　30　　日

附錄本案論罪科刑法條全文：
中華民國刑法第185條之3
駕駛動力交通工具而有下列情形之一者，處2年以下有期徒刑，
得併科20萬元以下罰金：
一、吐氣所含酒精濃度達每公升零點二五毫克或血液中酒精濃度
    達百分之零點零五以上。
二、有前款以外之其他情事足認服用酒類或其他相類之物，致不
    能安全駕駛。
三、服用毒品、麻醉藥品或其他相類之物，致不能安全駕駛。
因而致人於死者，處3年以上10年以下有期徒刑；致重傷者，處1
年以上7年以下有期徒刑。
曾犯本條或陸海空軍刑法第54條之罪，經有罪判決確定或經緩起
訴處分確定，於5年內再犯第1項之罪因而致人於死者，處無期徒
刑或5年以上有期徒刑；致重傷者，處3年以上10年以下有期徒刑
。